ANDERSON SANTOS DE SOUZA

Brasileiro, 37 anos, casado | São Paulo - SP
Contato imediato: 11 91930-8229 | E-mail: andersouza0408@hotmail.com
LinkedIn - www.linkedin.com/in/anderson-souza-bb1a87172

OBJETIVO PROFISSIONAL

ADMINISTRADOR DE SISTEMAS | ANALISTA DE SUPORTE PLENO/SÊNIOR

QUALIFICAÇÕES PROFISSIONAIS

Sou profissional de TI com mais de 10 anos de experiência, especializado em administração de sistemas e suporte técnico. Ao longo da minha trajetória, atuei com servidores Linux e Windows, configuração de firewalls e VPNs, além de ambientes de virtualização com Proxmox, VMware e Hyper-V. Também tenho conhecimento em Cloud OpenStack.

Instalei e gerenciei centrais PABX, ofereci suporte a usuários e clientes, e administrei servidores garantindo operações seguras e eficientes. Tenho sólida experiência com ferramentas como Zabbix e PRTG, monitorando infraestrutura e resolvendo incidentes em tempo real. Também realizo manutenção de hardware e software, configuração de e-mails corporativos e troubleshooting em VMs. Sou movido por desafios e tenho perfil de liderança, promovendo o crescimento da equipe e contribuindo para um ambiente colaborativo. Acredito no poder do conhecimento compartilhado — gosto de ensinar, aprender e crescer junto com o time.

FORMAÇÃO ACADÊMICA

- ✓ **Inglês** | Wizard (cursando)
- ✓ Banco de dados e SQL | Udemy, (cursando)
- ✓ Segurança da Informação | FMU (Cursando)
- ✓ Zabbix Certified User 7.0 em agosto de 2024
- ✓ Computação em nuvem AWS | Ka Solution em setembro de 2024
- ✓ Base de Conhecimento para Help Desk e Service Desk | Concluído em fevereiro de 2021

HISTÓRICO PROFISSIONAL

EVEO CLOUD (Tecnologia) – ago/ 2023 – atual

Analista de suporte Pleno N2 - Administração de Sistemas Operacionais: Servidores Linux (CentOS, Ubuntu, Alma, Debian), Windows (2012, 2016, 2022), Administração de firewalls (pfSense, Iptables e CSF), Gerenciamento de regras de firewall, Configuração de VPN e IPSEC/SSL, Suporte de ambientes em Cloud OpenStack, Plataformas de virtualização Proxmox, VMware e Hyper-V, Administração de ambientes cPanel.

ATIVY CLOUD PERFORMANCE SOLUTIONS (Tecnologia) – De out/2016 a jul/ 2023

Analista de suporte Field Pleno - Analista de suporte a sistemas Windows, administração de servidores (criação, administração de usuários e liberações de aplicativos via GPO), manutenção de hardware e software. Manter a operação funcionando com rotinas e atividades diárias, suporte ao usuário final.

- Analista de suporte TI (NOC) - Suporte e monitoramento de ferramentas como PRTG e ZABBIX, análise e tratativa de alertas gerados, Monitoramento e atendimento direto com operadoras de internet, análise, tratativa de problemas relacionados a windows, linux (nível 1), acompanhamento de backup realizados pela ferramenta veeam, manipulação em VM´s via VmWare e VSphere, configurações de rede.

CHMOD COMERCIO E MANUTENÇÃO DE SISTEMAS (Consultoria de TI) - Autônomo de 2014 a 2016 Suporte a usuário, configuração de e-mails, suporte a hardware e softaware, formatação de computadores, passagem de cabeamento de rede e câmeras de segurança. Atendimento a usuário final e suporte ao cliente.

WORKLINE COMÉRCIO E MANUTENÇÃO DE SISTEMAS (Consultoria de TI) — Autônomo de 2012 a 2014 Técnico em telefonia - Passagem de cabeamento interno e externo, Instalação e configuração de centrais telefônicas, como PABX digital e analógica, Manutenção de ramais, criação de URA, suporte ao cliente e atendimento ao usuário final.